【裁判字號】    97,訴,946
【裁判日期】    970708
【裁判案由】    毒品危害防制條例
【裁判全文】
臺灣臺北地方法院刑事判決               97年度訴字第946號
    公  訴  人  臺灣臺北地方法院檢察署檢察官
    被      告  甲○○
                        （現羈押在臺灣臺北看守所）
    選任辯護人  楊尚賢律師
上開被告因違反毒品危害防制條例案件，經檢察官提起公訴（九
十七年度偵字第一○四一一號），本院判決如下：
    主  文
甲○○販賣第三級毒品，累犯，處有期徒刑年，犯罪所得新臺
幣玖仟元沒收之，如全部或一部不能沒收時，以其財產抵償之；
又販賣第三級毒品，累犯，處有期徒刑年，扣案第三級毒品愷
他命拾包（驗餘淨重合計壹佰肆拾伍點柒伍公克）均沒收；應執
行有期徒刑伍年，扣案第三級毒品愷他命拾包（驗餘淨重合計壹
佰肆拾伍點柒伍公克）均沒收，犯罪所得新臺幣玖仟元沒收之，
如全部或一部不能沒收時，以其財產抵償之。
    事  實
一、甲○○前因違反毒品危害防制條例案件，經臺灣板橋地方法
    院以九十五年度簡字第二四九六號判處有期徒刑四月確定，
    並於民國九十五年十月二十三日易科罰金而執行完畢，竟仍
    不知悔改，明知愷他命為毒品危害防制條例所定之第三級毒
    品，依法不得販賣，竟分別基於意圖營利之犯意，於九十七
    年四月底往前回溯二、三月某日及於九十七年四月底某日，
    在位於臺北市○○街一七巷一三號二樓，以每一百公克新臺
    幣（下同）三萬元之價格，先後向真實姓名年籍不詳綽號「
    小傑」之成年男子購入第三級毒品愷他命一百公克、一百五
    十公克，再將購入之第三級毒品愷他命分裝，於九十七年四
    月底往前回溯二、三月起至九十七年四月底之間之不詳時間
    ，分別以三千元之價格販賣第三級毒品愷他命八公克與真實
    姓名年籍不詳綽號「阿正」、「阿和」（下分稱「阿正」、
    「阿和」）各一次，另以一千五百元之價格販賣第三級毒品
    愷他命五公克與乙○○二次（起訴書將販賣第三級毒品愷他
    命與乙○○之時間誤繕為九十六年十一月、九十七年二月）
    ；復於九十七年五月八日某時，以一千五百元之價格販賣第
    三級毒品愷他命五公克與乙○○一次（已交付第三級毒品愷
    他命五公克與乙○○，惟未向乙○○收得價款，起訴書將販
    賣第三級毒品愷他命與乙○○之時間誤繕為九十七年四月）
    ，迄於九十七年五月八日晚上十時許，經甲○○自願接受搜
    索而在甲○○上開住處扣得第三級毒品愷他命十包（驗餘淨
    重合計一百四十五點七五公克）及帳單十二張，始查悉上情
    。
二、案經臺北縣警察局永和分局報請臺灣臺北地方法院檢察署檢
    察官偵查起訴。
    理  由
一、被告甲○○對於公訴人所提之證據資料及以下本院作為判斷
    依據之各項證據資料，均同意或不爭執其證據能力，本院審
    酌該等言詞供述及書面作成時之情況認為適當，均無不宜作
    為證據之情事，依刑事訴訟法第一百五十九條之五規定，均
    得作為證據。
二、上開犯罪事實，業據被告於警詢、偵查及本院審理中坦白承
    認，核與證人乙○○證述情節大致相符，並有第三級毒品愷
    他命十包、帳單十二張、內政部警政署刑事警察局鑑定書及
    本院勘驗筆錄在卷可資佐證，被告自白與事實相符，本件事
    證業已明確，被告上開犯行均堪以認定。
二、核被告於九十七年四月底往前回溯二、三月某日所為販入第
    三級毒品愷他命及販賣與「阿正」、「阿和」各一次及販賣
    證人乙○○二次之行為，係犯毒品危害防制條例第四條第三
    項之販賣第三級毒品罪；被告於九十七年四月底所為販入第
    三級毒品愷他命及販賣與證人乙○○一次之行為，係犯毒品
    危害防制條例第四條第三項之販賣第三級毒品罪。刑事法若
    干犯罪之行為態樣，本質上原具有反覆、延續實行之特徵，
    行為人基於概括之犯意，在密切接近之一定時、地持續實行
    之複次行為，倘依社會通念，於客觀上認為符合一個反覆、
    延續性之行為觀念者，於刑法評價上，即應僅成立一罪，俾
    免有重複評價、刑度超過罪責與不法內涵之疑慮，被告於九
    十七年四月底往前回溯二、三月某日及於九十七年四月底某
    日所為販入第三級毒品愷他命再陸續販售他人之行為，依據
    前開說明，應以被告販入第三級毒品愷他命之次數作為認定
    本案罪數之依據而將每次販入後再陸續陸續販售他人之數次
    行為包括論以一罪，方符合刑罰公平原則。另本案檢察官雖
    僅就被告向「小傑」販入第三級毒品愷他命二次及販售第三
    級毒品愷他命與乙○○三次之部分提起公訴，惟被告亦曾販
    售第三級毒品愷他命與「阿正」、「阿和」各一次之部分，
    與前開經檢察官起訴部分有一罪之關係，並經蒞庭檢察官提
    出補充理由書在卷可據，且經本院當庭告知被告，本院自應
    併與審理。被告所犯上開二罪間，犯意各別，行為不同，應
    分論併罰。又被告前所受有期徒刑之宣告及執行完畢之情如
    犯罪事實欄所載，有臺灣高等法院被告前案紀錄表一份在卷
    可參，被告於有期徒刑執行完畢後五年內故意再犯本案有期
    徒刑以上之罪，為累犯，應依刑法第四十七條第一項之規定
    加重其刑。按本案被告販賣愷他命之行為，固無足取，然被
    告販售毒品之數量不多，且犯罪所得甚低，本院認被告倘處
    以上開罪名最輕本刑有期徒刑五年，猶嫌過重，顯為情輕法
    重，被告本案犯罪既有前開顯可憫恕之處，爰依刑法第五十
    九條之規定減輕其刑。爰審酌被告於警詢、偵查及本院審理
    中均坦白承認犯行，並表示悔意，犯後態度良好，另參以被
    告販入之毒品數量及犯罪所得，以第三級毒品愷他命而言，
    尚難認龐大，且參以被告出售他人之次數、數量等情狀，分
    別量處如主文所示之刑，並定應執行刑如主文所示，檢察官
    起訴及蒞庭檢察官所求處之刑度，經本院參酌上開情狀，均
    嫌過重，併此敘明。至於扣案之第三級毒品愷他命十包（驗
    餘淨重合計一百四十五點七五公克），為被告所有供犯罪所
    用之物品，應依刑法第三十八條第一項第二款之規定併與宣
    告沒收。末按犯毒品危害防制條例第四條第一項之販賣第一
    級毒品罪者，其因犯罪所得之財物，沒收之，如全部或一部
    不能沒收時，追徵其價額或以其財產抵償之，同條例第十九
    條第一項雖有明文，然所稱因犯罪所得之財物，係以實際所
    得者為限，苟無所得或尚未取得者，即無從為沒收、追徵或
    以財產抵償之諭知，最高法院著有九十六年度臺上字第二三
    三一號裁判要旨可參，本案被告於九十七年四月底往前回溯
    二、三月起至同年四月底間販賣愷他命與「阿正」、「阿和
    」及證人乙○○所得之財物，合計九千元，爰依毒品危害防
    制條例第十九條第一項之規定宣告沒收，另被告於九十七年
    五月八日販售愷他命與乙○○部分，雖已交付愷他命，惟尚
    未取得價款，業據被告於本院訊問時陳述明確可按，是依據
    上開說明，此部分自無從併與沒收，附此敘明。
據上論斷，應依刑事訴訟法第二百九十九條第一項前段，毒品危
害防制條例第四條第三項、第十九條第一項，刑法第十一條前段
、第四十七條第一項、第三十八條第一項第二款、第五十九條、
第五十一條第五款、第九款、第十款，判決如主文。
本案經檢察官鄧巧羚到庭執行職務
中    華    民    國    97    年    7     月    8     日
                        臺灣臺北地方法院刑事第八庭
                            審判長法  官   陳德民
                                  法  官   孫曉青
                                  法  官   唐于智
上正本證明與原本無異。
如不服本判決，應於判決送達後10日內，向本院提出上訴狀。
                                  書記官   陳家欣
中    華    民    國    97    年    7     月    8     日
附錄本案論罪法條
毒品危害防制條例第4條第3項
製造、運輸、販賣第三級毒品者，處5 年以上有期徒刑，得併科
新臺幣500 萬元以下罰金。


司法院資訊處製作；財團法人民間司法改革基金會備份。
